# 同一单位应收预收双边挂账能否相互抵销

提问人：yahmm 时间：2010-09-10 15:21:23
比如：同一单位同时采购一公司的不同的产品，按照合同约定，对不同的产品有预收款，也有应收款，请问，在编制报表时能否抵差后列报

回答人：chenyiwei
不能。应参照《企业会计准则第 37 号——金融工具列报》所规定的金融资产、金融负债抵销列报应满足的条件（虽然预收帐款不是金融负债）的规定办理。重点考虑的问题是：尽管此时的净额结算可能并不违反相关的法律法规（因而有法定权利进行抵销），但是双方均无净额结算的意图，因此不能以抵销后的净额列报。